【裁判字號】    99,訴,363
【裁判日期】    991130
【裁判案由】    偽造文書
【裁判全文】
臺灣花蓮地方法院刑事判決               99年度訴字第363號
公  訴  人  臺灣花蓮地方法院檢察署檢察官
被      告  劉世郎
選任辯護人  林國泰律師
被      告  簡清光
選任辯護人  林國泰律師
上列被告等因偽造文書案件，經檢察官提起公訴（98年度偵字第
5421號、第5487號），被告於準備程序中為有罪之陳述，本院合
議庭裁定由受命法官獨任進行簡式審判程序，判決如下：
    主  文
劉世郎犯行使公務員登載不實文書罪，處有期徒刑壹年貳月。緩
刑年。
簡清光犯行使公務員登載不實文書罪，處有期徒刑壹年肆月。緩
刑年。
    事  實
一、劉世郎於民國97年間為花蓮縣警察局鳳林分局（以下簡稱鳳
    林分局）偵查隊偵查佐，簡清光係鳳林分局鳳林派出所（以
    下簡稱鳳林派出所）警員，皆係依據法令服務於國家所屬機
    關而具有法定職務權限之公務員。簡清光於97年 8月間蒐得
    某一線報，稱來自嘉義縣阿里山鄉綽號「阿進」之男子常在
    花蓮縣鳳林鎮○○路12號施用毒品之情資，遂多次前往該址
    勘查，發現該址前停放車號 XN-4356號轎車，經查詢該車輛
    車主為詹昭進，且查詹昭進有多次施用毒品紀錄，遂認定情
    資所指之「阿進」即為詹昭進，而起意欲行聲請搜索票前往
    搜索。惟簡清光為順利取得搜索票，明知黃青貴並不認識詹
    昭進，竟以黃青貴之名義製作檢舉筆錄，虛偽記載黃青貴指
    證其友人綽號「阿財」之男子，時常至前開地址與綽號「阿
    安」及綽號「阿文」等不知名男子與「阿進」共同施用毒品
    ，並指認「阿進」即為詹昭進等事項，並旋於97年9月3日持
    往黃青貴住處，要求黃青貴於上開虛偽登載之檢舉筆錄公文
    書上及指認犯罪嫌疑人紀錄表上簽名捺指印，嗣因故未將該
    檢舉筆錄送聲請搜索票而為簡清光留存。適於同年 9月間某
    日，有不知情之鳳林分局偵查佐黃成富因知悉簡清光持有黃
    青貴之上開檢舉筆錄可資運用，遂於97年 9月18日要求劉世
    郎向簡清光索取黃青貴之檢舉筆錄、指認犯罪嫌疑人紀錄表
    、現場圖、戶籍、車籍及前科查詢等資料後，由簡清光交付
    劉世郎而行使之。劉世郎、黃成富取得上開筆錄後，進一步
    查知詹昭進當時租屋居住於鳳林鎮○○路 ○段75號，經前往
    該址勘查及拍照，並整理相關資料撰寫搜索票聲請書後依程
    序送核。劉世郎明知上開詢問筆錄並非伊所製作詢問，竟在
    黃青貴之檢舉筆錄上詢問人欄內偽簽自己姓名，表示該筆錄
    公文書為其所製作，並於97年 9月22日與黃成富共同持上開
    資料前往臺灣花蓮地方法院檢察署聲請搜索票而行使，並經
    臺灣花蓮地方法院檢察署轉送本院審核同意核發搜索票。並
    於97年 9月23日由劉世郎及不知情之黃成富、許文豪等人執
    行搜索時，於詹昭進之胞弟詹義田身上查獲疑似一級毒品海
    洛因之白色粉末後，將詹昭進及詹義田移送臺灣花蓮地方法
    院檢察署偵辦，經檢驗上開粉末並非毒品後，始循線查悉上
    情。
二、案經臺灣花蓮地方法院檢察署檢察官自動檢舉偵查起訴。
    理  由
一、上開犯罪事實，業據被告劉世郎、簡清光 2人於警詢、偵查
    中及本院審理時均坦承不諱，核與證人黃青貴、黃成富、馬
    有義於警詢、偵查中所證述之情節大致相符。此外，復有黃
    青貴97年 9月11日之警詢筆錄、鳳林派出所員警工作紀錄簿
    、員警出入領用行動電腦、槍枝彈藥、無線電話登記簿、員
    警工作紀錄簿、勤務分配表、鳳林分局97年 9月23日搜索筆
    錄、扣押物品收據、扣押物品目錄表在卷可稽，並經本院依
    職權調取本院97年度聲搜字第 413號全卷查核無訛。本案事
    證明確，被告 2人之自白，堪信與事實相符，自應依法論科
    。
二、核被告 2人所為，均係犯刑法第216條、第213條行使公務員
    登載不實公文書罪。爰審酌被告 2人均身為警務人員，負責
    查緝犯罪，理應循法定程序辦理，竟製作不實筆錄，並持向
    法院行使，犯罪之所生之危害非輕，惟酌渠等犯罪手段、目
    的、動機係為查緝毒品犯罪，及 2人均在犯罪後坦承犯行，
    態度良好等一切情狀，分別量處如主文所示之刑。又被告 2
    人均未曾有犯罪前科紀錄，此有臺灣高等法院被告前案紀錄
    表在卷可參，本案堪認係為求績效，一時失慮而致觸犯刑章
    ，本院審酌被告 2人均從事警務工作多年，未曾受重大懲處
    ，且有多次嘉獎紀錄，堪認經此偵審程序及科刑判決之教訓
    後，已知所警惕，信無再犯之虞，本院認前開對被告所宣告
    之刑，均以暫不執行為適當，爰均宣告緩刑 3年，用啟自新
    。
據上論斷，依刑事訴訟法第 273條之1第1項、第299條第1項前段
，刑法第216條、第213條、第74條第1項第1款，判決如主文。
本案經檢察官陳玫琪到庭執行職務。
中    華    民    國    99    年    11    月    30    日
                  刑事第一庭    法  官  林恒祺
以上正本證明與原本無異。
如不服本判決應於收受送達後10日內向本院提出上訴書狀，並應
敘述具體理由。其未敘述上訴理由者，應於上訴期間屆滿後20日
內向本院補提理由書(均須按他造當事人之人數附繕本)「切勿逕
送上級法院」。
中    華    民    國    99    年    11    月    30    日
                                書記官
附錄本判決論罪之法律條文：
中華民國刑法第216條
行使第210條至第215條之文書者，依偽造、變造文書或登載不實
事項或使登載不實事項之規定處斷。
中華民國刑法第213條
公務員明知為不實之事項，而登載於職務上所掌之公文書，足以
生損害於公眾或他人者，處1年以上7年以下有期徒刑。

司法院資訊處製作；財團法人民間司法改革基金會備份。
